# 谁有企业会计准则第 30 号——财务报表列报（ 2014 修订）应用指南

提问人：dfhcpa 时间：2018-01-07 11:22:29
谁有企业会计准则第 30 号——财务报表列报（ 2014 修订）应用指南？有没有单行版的PDF，方便总结学习，有的话 麻烦给个链接 谢谢了

回答人：chenyiwei
见附件。但要注意：其中很多内容已被 2017 年内发布的《企业会计准则第 42 号——持有待售的非流动资产、处置组和终止经营》和财会[2017]30号文取代。
《企业会计准则第 30 号——财务报表列报》应用指南.pdf
(432.29 KB, 下载次数: 58)
2018-1-8 02:20 上传 点击文件名下载附件